Inventaris van het archief van het klooster Sint Agatha
Nationaal Archief, Den Haag
- Beheer der kloostergoederen., B.
  - Landerijen en huizen., II.
    - Naaldwijk., 15.
      - Eigendomsbewijs van 3 morgen land, afkomstig van Claes Heuter Willemsz. Met oudere verkoopakten d.d. 1415-1426., 1460; 75.1-75.4; 4 charters (getransfigeerd)
        - 1460, 75.1
          Int jair ons Heren dusent vierhondert ende tsestich opten viertienden dach in Octobri.
          Oorspr. ( Inv. no. 75.1 ).
          Met bet zegel van den oorkonder in groene was.
        - 1415, 75.4
          91 1415 December 21.
          Jan van Yselsteyn en Sophie van den Busch verkoopen aan Harman Harmansz. 3 morgen land te Naeldwijc.
          In den jaer ons Heren dusent vierhondert ende vijftien op sinte Thomas' dach apostel.
          Oorspr. ( Inv. no. 75.4 ).
          Met de zegels van Jan van Yselsteyn en Jan van Hodenpijl in groene was. Met drie transfixen d.d. 1418 September 16, 1426 April 18 en 1460 October 14 (zie de nos. 105, 138 en 285).
        - 1415, 75.3
          105 1418 September 16.
          Herman Hermansz. verkoopt aan zijn dochter Alijt de 3 morgen land, vermeld in den brief d.d. 1415 December 21, waardoor deze gestoken is (zie no. 91).
          Op sinte Lambrechts avont int jair ons Heren dusent vierhondert ende achthien.
          Oorspr. ( Inv. no. 75.3 ).
          Met de zegels van Phillips van Kijn en Phillips Huge Starchenz. in groene was, waarvan het eerste geschonden. Met twee transfixen d.d. 1426 April 18 en 1460 October 14 (zie do nos. 138 en 285).
        - 1426, 75.2
          138 1426 April 18.
          Jan Clays Woutersz. verkoopt aan Semeyns, Jan Breeder Pietersz. dochter, 3 morgen land, vermeld in de brieven d.d. 1415 December 21 en 1418 September 16, waardoor deze gestoken is (zie de.nos. 91 en 105).
          Opten achtienden dach in Aprille int jair ons Heren dusent vierhondert zes ende twintich.
          Oorspr. ( Inv. no. 75.2 ).
          Met de zegels van Lubbrant Allairtsz. en Florys Jan Claysz. in groene was, waarvan het eerste geschonden. Met transfix d.d. 1460 October 14 (zie no. 285).
      - Stukken betreffende het eigendom van 191/2 hont land te Naaldwijk en 10 hont land in Wateringen, afkomstig van Margriet Reynersdr., 1421-1486; 76.1-76.8; 8 charters (waarvan 2 getransfigeerd)
        (reg. nos. 123, 188, 214, 239, 252, 253, 350 en 353).
        - 1434 april 25, 76.1
          188 1434 April 25.
          Willem Aerntsz. huurt van Katrijn Wouter Willemsz. wed. 3 morgen 1 1/2 hont land in Naeldwijck voor 10 pond jaarlijks, waarvan hij 40 schellingen Hollandsch zal betalen aan Jan Gesen.
          Int jair ons Heren duysent vierhondert vier ende dertich op sinte Marcus' dach ewangelista.
          Oorspr. ( Inv. no. 76.1 ).
          Met het zegel van Coppart van Praet, baljuw van Naeldwijck, in groene was.
        - 1438 juni 6, 76.2
          214 1438 Juni 6.
          Schepenen in Leyden oorkonden, dat Catrijn Wouter Willemsz. wed. aan haar zoon Jan Woutersz. heeft toegewezen als zijn vaderlijk erfdeel een rente van 6 pond jaarlijks uit een perceel land in Naeldwijck.
          Int jair ons Heren duysent vierhondert acht ende dertich opten sesten dach in Junio.
          Oorspr. ( Inv. no. 76.2 ).
        - 1446 december 21, 76.3
          239 1446 December 21.
          Doede IJsbrantsz. verkoopt aan Reyner Martijnsz. de helft van de rente, vermeld in den brief d.d. 1421 October 16, waardoor deze gestoken is (zie no. 123), waarvan genoemde Reyner reeds de andere helft bezit.
          Op sinte Thomas' dach apostel int jair ons Heren duysent vierhondert zes ende viertich.
          Oorspr. ( Inv. no. 76.3 ).
          Met het zegel van Florys van Alkemade in groene was.
        - 1421 oktober 16, 76.4
          123 1421 October 16.
          Hughe Willemsz. verkoopt aan Jan Ghesen een rente van 40 schellingen Hollandsch jaarlijks uit 11 hont 26 gaarden land in Naeldwijc.
          Int jair ons Heren dusent vierhondert ende een ende twintich tsDonredaghes na sinte Victors dach.
          Oorspr. ( Inv. no. 76.4 ).
          Met het zegel van Claes Jansz. van Zandijc in groene was. Met transfix d.d. 1446 December 21 (zie no. 239).
        - Schenking door Reyner Martijnsz., 1448 november 29, 76.5
          252 1448 November 29.
          Reyner Martijnsz. geeft aan het klooster St. Aechte als moederlijk erfdeel voor zijn dochter, zuster in dat klooster, 19 1/2 hont land in Naeldwijc en 10 hont in Wateringe met de bepaling, dat na den dood van zijn dochter 1/3 van dat land aan het klooster, en het overige aan zijn dochters erfgenamen zal komen en dat na zijn dood en dien van zijn dochter, haar vaderlijk erfdeel op dezelfde wijze zal verdeeld worden.
          Int jair ons Heren dusent vierhondert acht ende viertich op sinte Andries' avont.
          Oorspr. ( Inv. no. 76.5 ).
          Met de zegels van Reyner Martynsz. en Kerstant van Alcmade in groene was.
          In dorso staat, dat de 10 hont door de Staten verkocht zijn aan Jan Pouwelsz. Vos.
        - Onvangstbewijs afgegeven door Klooster St. Agathe, 1448 november 29, 76.6
          253 1448 November 29.
          Het klooster St. Aechte verklaart ontvangen te hebben van Reyner Martijnsz. 19 1/2 hont land in Naeldwijc en 10 hont in Wateringhe als moederlijk erfdeel voor zijn dochter, zuster in genoemd klooster, na wier dood 2/3 daarvan aan haar erfgenamen zal gegeven worden.
          Int jair ons Heren dusent vierhondert acht ende viertich op sinte Andries' avont apostel.
          Oorspr. ( Inv. no. 76.6 ).
          Met hot conventszegel in groene was.
        - 1486 november 9, 76.7
          350 1486 November 9.
          Maertijn en Aeltruydt Reyners kinderen verkoopen aan het klooster St. Aechte hun aandeel in 19½ hont land te Naeldwijck, dat zij geërfd hebben van hun zuster Margriet Reynersdr., zuster in dat klooster, en verklaren van het klooster ontvangen te hebben hun aandeel in de 110 pond Hollandsch, die hun van de erfenis van genoemde Margriet toekomt.
          Opten IXen dach in Novembri int jair ons Heren duysent CCCC ses ende tachtich.
          Oorspr. ( Inv. no. 76.7 )
          Met de zegels van Michiel Pouwelsz. en Vranck Claesz. in groene was.
        - 1486 november 24, 76.8
          353 1486 November 24
          Bokel Gerritsz. verkoopt aan het klooster St. Aechte 1/3 van 13 hont land in Naeldwijc en 1/3 van 6 hont 66 gaarden 8 voet in Wateringe, welk land hij geërfd heeft van Margriet Reynersdr., zuster in dat klooster.
          Gescreven opten XXIIIIen dach in Novembri int jair ons Heeren MCCCC zes ende tachtich.
          Oorspr. ( Inv. no. 76.8 ).
          Met de zegels v.in Louwerys Heinryex en Gijsbrecht van Driel Henryex in groene was.
      - Eigendomsbewijs van 17 hont land, afkomstig van Dirck Souck Jansz. Met oudere verkoopakten d.d. 1417-1436., 1502; 77.1-77.8; 8 charters (getransfigeerd)
        (reg. nos. 97, 101, 107, 181-183, 198 en 399).
        - 1502 oktober 31, 77.1
          399 1502 October 31.
          Dirck Souck Jansz. verkoopt aan het klooster St. Aechte 3 morgen land, vermeld in de brieven d.d. 1417 Februari 15 en Mei 1, 1436 Maart 8 en 1419 April 1, waardoor deze gestoken is (zie de nos. 97, 101, 107 en 198).
          Den lesten dach van October int jaer duysent vijfhondert ende twee.
          Oorspr. ( Inv. no. 77.1 ).
        - 1433 juli 8, 77.2
          182 1433 Juli 8. (?)
          Willem Martijnsz. verkoopt aan Fy Dirxdr. het land, vermeld in den brief d.d. 1419 April 1, waardoor deze gestoken is (zie no. 107).
          Int jaer ons Heren MCCCC drie ende dertich op onzer Vrouwen avont (visitacio?).
          Oorspr. ( Inv. no. 77.2 ).
          Met de zegels van Jan Stare Hugenz. en Jacob Aerntsz. in groene was.
          Voor de dateering zie no. 183.
        - 1419 april 1, 77.3
          107 1419 April 1.
          Jan Aerntz., kanunnik en deken van de kerk van St. Adriaen te Naeldwijc, verkoopt aan Willem Martijnsz. 2 1/4 hont land aldaar.
          Int jair ons Heren dusent vierhondert ende neghentien opten eersten dach in April.
          Oorspr. ( Inv. no. 77.3 ).
          Met het zegel van den oorkonder in groene was. Met twee transfixen d.d. 1433 Juli 8 en 1502 October 31 (zie de nos. 182 en 399), door welk laatste deze brief is vastgemaakt aan dien d.d. 1417 Februari 15 (zie no. 97).
        - 1436 maart 8, 77.4
          198 1436 Maart 8.
          Jan Clays Blomenz. verkoopt aan Fy Dirxdr. 4 hont land te Naeldwijck.
          Int jair ons Heren MCCCC vijf ende dertich na den beloip des Hoofs van Hollant opten achtende dach in Maerte.
          Oorspr. ( Inv. no. 77.4 ).
          Met het zegel van Aelbrecht Buekelsz. in groene was. Met transfix d d. 1502 October 31 (zie no. 399), waardoor deze brief is vastgemaakt aan dien d.d. 1417 Februari 15 (zie no. 97).
        - 1433 juli 8, 77.5
          183 1433 Juli 8.
          Willem Martijnsz. verkoopt aan Fy Dirxdr. het land, vermeld in den brief d.d. 1417 Mei 1, waardoor deze gestoken is (zie no. 101).
          Int jair ons Heren MCCCC drie ende dertich op onser Vrouwen avont visitacio.
          Oorspr. ( Inv. no. 77.5 ).
          Met het zegel van Jan Stare Hugenz. in groene was, dat van Jacob Aerntsz. verloren.
        - 1417 februari 15, 77.6
          97 1417 Februari 15.
          Gheryt Claesz. verkoopt aan Willem Martijnsz. 2 perceelen land in Naeldwijc, groot 5 en 2 1/4 hont.
          Int jair ons Heren dusent vierhondert ende seventien des Manendaghes na sinte Valentijns dach.
          Oorspr. ( Inv. no. 77.6 )
          Met het zegel van Gheryt, Aerntsz. in groene was. Met twee transfixen d.d. 1433 juli 8 en 1502 October 31 (zie de nos. 181 en 399), waardoor aan dezen brief drie andere zijn vastgemaakt d.d. 1417 Mei 1, 1419 April 1 en 1436 Maart 8 (zie de nos. 101, 107 en 198), waarvan de eerste twee elk een transfix hebben d.d. 1433 Juli 8 (zie de nos. 182 en 183).
        - 1433 juli 8, 77.7
          181 1433 Juli 8. (?)
          Willem Martijnsz. verkoopt aan Fy Dirxdr. het land, vermeld in den brief d.d. 1417 Februari 15, waardoor deze gestoken is (zie no. 97).
          Int jaer ons Heren MCCCC drie ende dertich op onser Vrouwen avont (visitacio?).
          Oorspr. ( Inv. no. 77.7 ).
          Met de zegels van Jacob Aerntsz. en Jan Starc Hugenz. in groene was.
          Voor de datering zie no. 183.
        - 1417 mei 1, 77.8
          101 1417 Mei 1.
          Claes Jansz. van Zanddijck verkoopt aan Willem Martijnsz. 3 1/2 hont land te Naeldwijck.
          In den jair ons Heren dusent vierhondert ende zeventien op sinte Phillips' ende Jacobs dagh ingaende Meye.
          Oorspr. ( Inv. no. 77.8 ).
          Met geschonden zegel van den oorkonder in groene was. Met twee transfixen d.d. 1433 Juli 8 en 1502 October 31 (zie de nos. 182 en 399), door welk laatste deze brief is vastgemaakt aan dien d.d. 1417 Februari 15 (zie no. 97).
    - Nieuwkoop., 16.
      - Akte, waarbij aan Jan Mathijsz. wordt vergund turf te graven in een perceel land, dat hij gemeen heeft met het klooster e.a., 1490; 78; 1 charter
        (reg. no. 368).
        368 1490 April 20.
        Schepenen in Delf oorkonden, dat Jan Mathijsz. te Ouderschie mag turf graven in een morgen van de zes, die hij bezit in een perceel van 18 morgen, gemeen met Michiel Pouwelsz., het klooster St. Aechte en Geertruyt Voppendr.
        Int jair ons Heren MCCCC ende tnegentich opten XX dach in April.
        Oorspr. ( Inv. no. 78 ).
        Hoewel niet vermeld wordt, waar dit land ligt, is dit regest in den Inv. onder het hoofd Nieuwkoop gebracht, omdat in Inv. no21 fo. CCXVIII een Jan Jan Tijsz. wordt genoemd, die daar 6 morgen land bezit.
    - Nooddorp., 17.
      - Getuigenis van Symon Dircsz. aangaande het afbreken van een muur en het uitgraven van een gedempte sloot., 1464; 79; 1 charter
        (reg. no. 297).
        297 1464 Juni 4.
        Symon Dircsz. verklaart indertijd met consent van het klooster St. Aechte een sloot gedempt en een schuur daarop getimmerd te hebben met belofte die weer af te breken en de sloot weer uit te graven, als het klooster dat wenscht.
        Int jair ons Heren dusent vierhondert vier ende tsestich op sinte Bonifaes' avont.
        Oorspr. ( Inv. no. 79 ).
        Met het zegel van Philps Hugenz. in groene was.
        Dit regest is in den Inv. onder het hoofd Nootdorp gebracht omdat het klooster, blijkens Inv. no. 21 fo. CCXXVI (zie ook no. 164), een rente bezat uit een huis met erf aldaar, toebehoorende aan Dirck Symonsz.
    - Ouderschie., 18.
      - Akte, waarbij Ghijsbrecht Heynrixsz. van Schiedam een schenking van 4 morgen land, door zijn vader aan het klooster gedaan, bevestigt., 1434; 80; 1 charter
        (reg. no. 189).
        189 1434 December 20.
        Ghijsbrecht Heynrixsz. van Schyedamme belooft het klooster St. Aechte of het klooster, waarin Hildegond, zijn zuster, wonen zal, gestand te zullen doen de schenking van 4 morgen te Ouderschie, door zijn vader aan het klooster St. Aechte gedaan, voordat Hildegond het verliet, op voorwaarden, dat hij geholpen zal worden het gedeelte, dat er van verkocht is, terug te koopen.
        Int jair ons Heren MCCCC vier ende dertich opten twie ende twintichsten dach in Decembri.
        Oorspr. ( Inv. no. 80 ).
        Met het zegel van Clays Danelsz. in groene was.
      - Eigendomsbewijs van 12 morgen land, waarvan er 8 in Ouderschie en 4 in den Bergpolder zijn gelegen, afkomstig van Katrijn Jan Jans weduwe 1452. Met oudere verkoopakten d.d. 1390-1421., 81.1-81.7; 7 charters (getreansfigeerd)
        (reg. nos. 22, 79, 80, 115, 117, 121 en 260).
        - 1390 februari 8, 81.3
          22 1390 Februari 8.
          Jan die Visscher Heynrixz. en Bertelmeeus Pieter Venijnsz. verkoopen aan Cleyman Jacobsz. van den Roester 1/2 morgen land in Ouderscye in Willem Everaerts zate.
          Int jair ons Heren MCCC ende tnegentich des Dinxdaghes na sente Aechten dach virginis.
          Oorspr. ( Inv. no. 81.3 ).
          Met de zegels der oorkonders in groene was. Met twee transfixen d.d. 1414 Februari 7, en 1452 Maart 31, (zie de nos. 79, en 260) door welk laatste deze brief is vastgehecht aan den brief d.d. 1420 Maart 26 (zie no. 115).
        - 1414 februari 7, 81.2
          79 1414 Februari 7.
          Voppe Reymbrantsz. verkoopt aan Jan Jansz. de Bontwerker 4 1/2 morgen land, vermeld in den brief d.d. 1390 Februari 8, waardoor deze gestoken is (zie no. 22).
          Int jaer ons Heren dusent vierhondert ende viertien des Woensdaghes na sinte Aechten daghe.
          Oorspr. ( Inv. no. 81.2 ).
          Met het zegel van den oorkonder in groene was. Met transfix d.d. 1452 Maart 31 (zie no. 260), waardoor deze brief is vastgemaakt aan dien d.d. 1420 Maart 26 (zie no. 115).
        - 1414 februari 23, 81.4
          80 1414 Februari 23.
          Fillips Claysz. verkoopt aan Jan Jansz. de Bontwerker 1/2 morgen land in Ouderscye.
          Int jair ons Heren dusent vierhondert ende viertien op sinte Mathijs' avont in Zelle.
          Oorspr. ( Inv. no. 81.4 ).
          Met het zegel van Voppe Reynbrantsz. in groene was. Met transfix d.d. 1452 Maart 31 (zie no. 260), waardoor deze brief is vastgemaakt aan dien d.d. 1420 Maart 26 (zie no. 115).
        - 1420 maart 26, 81.7
          115 1420 Maart 26.
          Jan Jansz. van Oudendijc, Beatrijs Willem Jansz. wed. en haar kinderen verkoopen aan Jan Jansz. de Bontwerker him aandeel in 4 morgen min een hont lant in Berchpolre.
          Opten zess ende twintichsten dach in Maerte int jaer ons Heren dusent vierhondert ende twintich.
          Oorspr. ( Inv. no. 81.7 ).
          Met de zegels van Jan Jansz. van Oudendije en Francys van Cattendije in groene was. Met transfix d.d. 1452 Maart 31 (zie no. 260), waardoor aan dezen brief zijn vastgemaakt de brieven d.d. 1390 Februari 8, 1414 Februari 7 en 23, 1420 Mei 9 en 1421 Januari 15 (zie de nos. 22, 79, 80, 117 en 121).
        - 1420 mei 9, 81.6
          117 1420 Mei 9.
          Spiker Jansz. verkoopt aan Jan Jansz. de Bontwerker 1/3 van 4 morgen land min een hont in Berchpolre.
          Opten negenden dach in Meye int jaer ons Heren dusent vierhondert ende twintich.
          Oorspr. ( Inv. no. 81.6 ).
          Met het zegel van Spiker Jansz. in groene was. Met transfix d.d. 1452 Maart 31 (zie no. 260), waardoor deze brief is vastgemaakt aan dien d.d. 1420 Maart 26 (zie no. 115).
        - 1421 januari 15, 81.5
          121 1421 Januari 15.
          Florys Enghebrechtsz. verkoopt aan Jan Jansz. van Delf 3 morgen land in Scyeambacht.
          Int jair ons Heren MCCCC ende een ende twintich des Woensdaghes na sinte Ponciaens dach vijftien daghe in Januario.
          Oorspr. ( Inv. no. 81.5 ).
          Met de zegels van Jacob Claysz., hurgemeester, en Hughe Claesz., klerc van Scyedamme, in groene was. Met transfix d.d. 1452 Maart 31 (zie no. 260), waardoor deze brief is vastgemaakt aan dien d.d. 1420 Maart 26 (zie no. 115).
        - 1452 maart 31, 81.1
          260 1452 Maart 31.
          Katrijn Jan Jansz. wed. verkoopt aan het klooster St. Aechte 12 morgen land, waarvan er 8 in Ouderscye en 4 in Berchpolre zijn gelegen, vermeld in de brieven d.d. 1390 Februari 8, 1414 Februari 7 en 23, 1420 Maart 26 en Mei 9 en 1421 Januari 15, waardoor deze gestoken is (zie de nos. 22, 79, 80, 115, 117 en 121).
          Int jair ons Heren dusent vierhondert twee ende vijftich opten lesten dach van Maert.
          Oorspr. ( Inv. no. 81.1 ).
          Met de zegels van Claes Ofhuys en Jan Vranckenz. in groene was.
          In dorso staat, dat deze brieven spreken van 12 morgen in Boeckelsdijck, waarvan er 1 verkocht is zonder brief.
      - Eigendomsbewijs van de helft van 23 morgen 1 1/4 hont land, afk. van Gereyt Nagel Claesz., 1461; 81A; 1 charter
        (reg. nos. S11.).
        S11 1461 December 1.
        Geryt Nagel Claesz. verkooopt aan het klooster van St. Aechte te Delff de helft van 23 morgen 1 1/2 hont land met de woning die daar op staat in het ambacht van Onderscye.
        Int jaer ons dusent vierhonder een ende tsestich opten eersten dach in Decembri.
        Oorspr. ( Inv. no. 81A ).
        Met de zegels van Jan Lonc Willemsz. en Pieter Claesz in groene was.
      - Huurcedel betreffende 7 morgen 2 hont land langs den Hoep in het ambacht van Ouderschie, 1490; 82; 1 stuk
        (reg. no. 367).
        367 1490 April 7.
        Willem Jansz. huurt van het klooster St. Aechte 7 morgen 2 hont land in Ouderschye voor 10 jaar.
        Int jair ons Heren duysent vierhondert ende tnegentich opten sevenden dach in Aprill.
        Oorspr. op papier ( Inv. no. 82 ).
        Het opgedrukte zegel van Costeyn Jansz. verloren.
    - Oudshoorn., 19.
      - Eigendomsbewijs van 2 morgen land en van twee renten, ieder groot 4 gouden Wilhelmsschilden en 18 groot uit 8 morgen land, afkomstig van Louwe van der Goude. Met oudere verkoopakten d.d. 1454-1458., 1461; 83.1-83.5; 5 charters (getransfigeerd)
        (reg. nos. 271, 272, 280, 281 en 287).
        - 1461 augustus 18, 83.1
          287 1461 Augustus 18.
          "Schepenen in Leyden oorkonden, dat Louwe van der Goude aan het klooster St. Aechte te Delff heeft gegeven de brieven d.d. 1454 Juni 14 en Juli 10, 1457 Juli 31 en 1458 April 14 (zie de nos. 271, 272, 280 en 281), waardoor deze gestoken is, tegen een lijfrente van 50 Engelsche nobels uit de opbrengst der landen en rente, in die brieven vermeld; wat er meer is dan 50 nobels zal Ymme Jacopsdr., zuster in het klooster, ontvangen, terwijl na zijn dood de 50 nobels aan het klooster zullen komen."
          Int jair ons Heren duysent vierhondert een ende tsestich opten achtienden dach in Augusto.
          Oorspr. ( Inv. no. 83.1 ).
        - 1454 juni 14, 83.2
          271 1454 Juni 14.
          Schepenen in Leyden oorkonden, dat Aelbrecht Jansz. verkocht heeft aan Louwe van der Goude een rente van 4 gouden Wilhemsschilden en 18 groot Hollandsch jaarlijks, uit 4 morgen land in Oudshoren.
          Int jair ons Heren duysent vierhondert vier ende vijftich opten veertienden dach in Junio.
          Oorspr. ( Inv. no. 83.2 ).
          Met twee schepenzegels in groene was. Met transfix d.d. 1461 Augustus 18 (zie no. 287), waardoor aan dezen brief zijn vastgemaakt de brieven d.d. 1454 Juli 10, 1457 Juli 31 en 1458 April 14 (zie de nos. 272, 280 en 281).
          In dorso staat «Coudekerc».
        - 1454 juli 10, 83.4
          272 1454 Juli 10.
          Schepenen in Leyden oorkonden, dat Florys Jacobsz. aan Louwe van der Goude 1/2 morgen land in Oudshoren heeft verkocht.
          Int jair ons Heren duysent vierhondert vier ende vijftich opten tienden dach in Julio.
          Oorspr. ( Inv. no. 83.4 ).
          Met twee schepenzegels in groene was, waarvan een geschonden. Met transfix d.d. 1461 Augustus 18 (zie no. 287), waardoor deze brief is vastgemaakt aan dien d.d. 1454 Juni 14 (zie no. 271).
        - 1457 juli 31, 83.5
          280 1457 Juli 31.
          De schout van Aerlanderveen en Woudshoren oorkondt, dat Baerte Matheeus Jansz. wed. verkocht heeft aan Louwerys van der Goude Willamsz. 1 1/2 morgen 20 schaft land in Woudshoren.
          Int jair ons Heren dusent vierhondert seven ende vijftich op sinte Pieters avont ad vincula te middesomer.
          Oorspr. ( Inv. no. 83.5 ).
          Met het zegel van de schout in groene was. Met, transfix d.d. 1161 Augustus 18 (zie no. 287), waardoor deze brief is vastgemaakt aan dien d.d. 1454 Juni 14 (zie no. 271).
        - 1458 april 14, 83.3
          281 1458 April 14.
          Schepenen in Leyden oorkonden, dat Willem Gerytsz. verkocht heeft aan Louwe van der Goude een rente van 4 gouden Wilhelmusschilden en 18 groot Hollandsch jaarlijks uit 4 morgen land in Oudshoren.
          Int jair ons Heren duysent vierhondert acht ende vijftich opten viertiensten dach in Aprille.
          Oorspr. ( Inv. no. 83.3 ).
          Met twee schepenzegels in groene was. Met transfix d.d. 1461 Augustus 18 (zie no. 287), waardoor deze brief is vastgemaakt aan dien d.d. 1454 Juni 14 (zie no. 271).
    - Pijnakker., 20.
      - Akte van kaveling tusschen het klooster en Symons kinderen van de erfenis der ouders van laatstgenoemden, waarbij het klooster 11/4 morgen land te Pijnakker en 11/4 morgen te Ruiven ontvangt., 1501; 84; 1 charter
        (reg. no. 395).
        395 1501 Juni 16.
        Dirc en Claes Symons zoons, Neeltje Symonsdr., vrouw van Geryt Jansz., Bely Symonsdr., vrouw van Willem Jansz., Marytgen Symonsdr., vrouw van Borger Joestsz., en Katrijn, Willem Coenenz. wed., koopen het klooster St. Aechte, uit hoofde van Geertruyt Symonsdr., hun Zuster, uit van de erfenis hunner ouders, zóó, dat het klooster de 2 morgen land, die hun vader het gegeven had, behoudt en 2½ morgen, waarvan de helft te Ruven en de helft te Pijnaker ligt, ontvangt.
        Int jair ons Heren vijftienhondert ende een opten sestiensten dach in Junyo.
        Oorspr. ( Inv. no. 84 ).
        Met het zegel van Heuter Jansz, baljuw van Delflant, in roode, en dat van Costijn Jansz., schepen van Delff, in groene was.
    - Rijswijk., 21.
      Zie ook Inv. nos. 117 en 146.
      - Akte, waarbij Kerstant van der Burch 3 morgen land verbindt voor een rente van 40 schellingen Hollandsch jaarlijks, die hij schuldig is aan Jacob van Grimbergen., 1361; 85; 1 charter
        (reg. no. 2).
        2 1361 September 8.
        Kerstant van der Burch verbindt voor de erfrente van 40 schellingen Hollandsch jaarlijks, die hij schuldig is aan Jacob van Grimberghen, 3 morgen land.
        Ghegheven int jaer ons Heren dusent driehondert een ende tsestich op onzer Vrouwen dach nativitas.
        Oorspr. ( Inv. no. 85 ).
        Met de zegels van Jan en Kerstant van der Burch in groene was.
      - Eigendomsbewijs voor Jan Borch Hughenz. van 33/4 hont land, afkomstig van Enghebrecht Jacobsz., 1367; 86; 1 charter
        (reg. no. 3).